---
title: "Tablero UIER"
output: 
  flexdashboard::flex_dashboard:
    orientation: rows
    vertical_layout: scroll
---

```{r setup, include=FALSE}
library(flexdashboard)
library(tidyverse)
library(plotly)
library(googlesheets4)
library(zoo)
library(mFilter)

url <- "https://docs.google.com/spreadsheets/d/1qzBXdh-H2vZTrjvwaSgZoVTmKYa9r5devbvAGopxm_Y/edit#gid=0"

df <- read_sheet(url,
                 sheet = 'FAENA',
                 col_names = T)

df$fecha <- as.Date(df$fecha)
df$AVES <- as.numeric(df$AVES)
df$BOVINOS <- as.numeric(df$BOVINOS)
df$PORCINOS <- as.numeric(df$PORCINOS)

aves <- hpfilter(df$AVES, freq = 100)
df$AVES_hp <- aves$trend

bovinos <- hpfilter(df$BOVINOS, freq = 100)
df$BOVINOS_hp <- bovinos$trend

porcinos <- hpfilter(df$PORCINOS, freq = 100)
df$PORCINOS_hp <- porcinos$trend

df$AVES_movil <- rollmean(df$AVES, k = 5, align = "right", fill = NA)
df$BOVINOS_movil <- rollmean(df$BOVINOS, k = 5, align = "right", fill = NA)
df$PORCINOS_movil <- rollmean(df$PORCINOS, k = 5, align = "right", fill = NA)


dfm <- read_sheet(url,
                 sheet = 'MOLIENDA',
                 col_names = T)

dfm$fecha <- as.Date(df$fecha)
dfm$TRIGO <- as.numeric(dfm$TRIGO)
dfm$SOJA <- as.numeric(dfm$SOJA)
dfm$ARROZ <- as.numeric(dfm$ARROZ)

soja <- hpfilter(dfm$SOJA, freq = 100)
dfm$SOJA_hp <- soja$trend

trigo <- hpfilter(dfm$TRIGO, freq = 100)
dfm$TRIGO_hp <- trigo$trend

arroz <- hpfilter(dfm$ARROZ, freq = 100)
dfm$ARROZ_hp <- arroz$trend

```

Avícola
========================

## Rows

### Mes de referencia

```{r}
valueBox(format(tail(df$fecha, n=1),'%m/%Y'), icon="fa-calendar")

```

### Variación Anual de los últimos 12 meses

```{r}
valueBox(value = round(((sum(tail(df$AVES, 12)/(sum(tail(df$AVES, 24))-sum(tail(df$AVES, 12)))))-1)*100, 2), icon="fa-percent")

```

### Último valor de faena

```{r}
valueBox(value = tail(df$AVES, 1), icon="fa-calendar")

```

### Promedio últimos 12 meses

```{r}
valueBox(value = round(mean(tail(df$AVES, 12)),0), icon="fa-calendar")

```

## Rows

### Faena aves

```{r}
plot_ly(df, x = ~fecha, y = ~AVES_hp, type = "scatter", mode="lines", name = "Faena de Aves (filtro hp)", line = list(color = "black")) %>%
  add_trace(y = ~AVES, type = "scatter", mode="lines", name = "Faena de aves", line = list(color = "grey", dash = "dot"))%>% 
  layout(title = "Faena de Aves en Entre Ríos", 
         xaxis = list(title = "Mes"),
         yaxis = list (title = "Cantidad de aves"),
         legend = list(
           x = 0.1, # Posición x de la leyenda (0 a 1)
           y = 0.9, # Posición y de la leyenda (0 a 1)
           xanchor = "left", # Alineación horizontal de la leyenda
           yanchor = "top"   # Alineación vertical de la leyenda
         ))
```

Bovino
========================
## Rows

### Mes de referencia

```{r}
valueBox(format(tail(df$fecha, n=1),'%m/%Y'), icon="fa-calendar")

```

### Variación Anual de los últimos 12 meses

```{r}
valueBox(value = round(((sum(tail(df$BOVINOS, 12)/(sum(tail(df$BOVINOS, 24))-sum(tail(df$BOVINOS, 12)))))-1)*100, 2), icon="fa-percent")

```

### Último valor de faena

```{r}
valueBox(value = tail(df$BOVINOS, 1), icon="fa-calendar")

```

### Promedio últimos 12 meses

```{r}
valueBox(value = round(mean(tail(df$BOVINOS, 12)),0), icon="fa-calendar")

```

## Rows

### Faena bovinos

```{r}
plot_ly(df, x = ~fecha, y = ~BOVINOS_hp, type = "scatter", mode="lines", name = "Faena de Bovinos (filtro hp)", line = list(color = "black")) %>%
  add_trace(y = ~BOVINOS, type = "scatter", mode="lines", name = "Faena de Bovinos", line = list(color = "grey", dash = "dot"))%>% 
  layout(title = "Faena de Bovinos en Entre Ríos", 
         xaxis = list(title = "Mes"),
         yaxis = list (title = "Cantidad de Bovinos"),
         legend = list(
           x = 0.1, # Posición x de la leyenda (0 a 1)
           y = 0.9, # Posición y de la leyenda (0 a 1)
           xanchor = "left", # Alineación horizontal de la leyenda
           yanchor = "top"   # Alineación vertical de la leyenda
         ))
```


Porcino
========================
## Rows

### Mes de referencia

```{r}
valueBox(format(tail(df$fecha, n=1),'%m/%Y'), icon="fa-calendar")

```

### Variación Anual de los últimos 12 meses

```{r}
valueBox(value = round(((sum(tail(df$PORCINOS, 12)/(sum(tail(df$PORCINOS, 24))-sum(tail(df$PORCINOS, 12)))))-1)*100, 2), icon="fa-percent")

```

### Último valor de faena

```{r}
valueBox(value = tail(df$PORCINOS, 1), icon="fa-calendar")

```

### Promedio últimos 12 meses

```{r}
valueBox(value = round(mean(tail(df$PORCINOS, 12)),0), icon="fa-calendar")

```

## Rows

### Faena porcinos

```{r}
plot_ly(df, x = ~fecha, y = ~PORCINOS_hp, type = "scatter", mode="lines", name = "Faena de Porcinos (filtro hp)", line = list(color = "black")) %>%
  add_trace(y = ~PORCINOS, type = "scatter", mode="lines", name = "Faena de Porcinos", line = list(color = "grey", dash = "dot"))%>% 
  layout(title = "Faena de Porcinos en Entre Ríos", 
         xaxis = list(title = "Mes"),
         yaxis = list (title = "Cantidad de Porcinos"),
         legend = list(
           x = 0.1, # Posición x de la leyenda (0 a 1)
           y = 0.9, # Posición y de la leyenda (0 a 1)
           xanchor = "left", # Alineación horizontal de la leyenda
           yanchor = "top"   # Alineación vertical de la leyenda
         ))
```



Soja
========================
## Rows

### Mes de referencia

```{r}
valueBox(format(tail(dfm$fecha, n=1),'%m/%Y'), icon="fa-calendar")

```

### Variación Anual de los últimos 12 meses

```{r}
valueBox(value = round(((sum(tail(dfm$SOJA, 12)/(sum(tail(dfm$SOJA, 24))-sum(tail(dfm$SOJA, 12)))))-1)*100, 2), icon="fa-percent")

```

### Último valor de molienda en tn.

```{r}
valueBox(value = tail(dfm$SOJA, 1), icon="fa-calendar")

```

### Promedio últimos 12 meses en tn.

```{r}
valueBox(value = round(mean(tail(dfm$SOJA, 12)),0), icon="fa-calendar")

```

## Rows

### Molienda de Soja

```{r}
plot_ly(dfm, x = ~fecha, y = ~SOJA_hp, type = "scatter", mode="lines", name = "Molienda de Soja (filtro hp)", line = list(color = "black")) %>%
  add_trace(y = ~SOJA, type = "scatter", mode="lines", name = "Molienda de soja", line = list(color = "grey", dash = "dot"))%>% 
  layout(title = "Molienda de Soja en Entre Ríos", 
         xaxis = list(title = "Mes"),
         yaxis = list (title = "Toneladas"),
         legend = list(
           x = 0.1, # Posición x de la leyenda (0 a 1)
           y = 0.9, # Posición y de la leyenda (0 a 1)
           xanchor = "left", # Alineación horizontal de la leyenda
           yanchor = "top"   # Alineación vertical de la leyenda
         ))
```



Trigo
========================
## Rows

### Mes de referencia

```{r}
valueBox(format(tail(dfm$fecha, n=1),'%m/%Y'), icon="fa-calendar")

```

### Variación Anual de los últimos 12 meses

```{r}
valueBox(value = round(((sum(tail(dfm$TRIGO, 12)/(sum(tail(dfm$TRIGO, 24))-sum(tail(dfm$TRIGO, 12)))))-1)*100, 2), icon="fa-percent")

```

### Último valor de molienda en tn.

```{r}
valueBox(value = tail(dfm$TRIGO, 1), icon="fa-calendar")

```

### Promedio últimos 12 meses en tn.

```{r}
valueBox(value = round(mean(tail(dfm$TRIGO, 12)),0), icon="fa-calendar")

```

## Rows

### Molienda de Trigo

```{r}
plot_ly(dfm, x = ~fecha, y = ~TRIGO_hp, type = "scatter", mode="lines", name = "Molienda de trigo (filtro hp)", line = list(color = "black")) %>%
  add_trace(y = ~TRIGO, type = "scatter", mode="lines", name = "Molienda de trigo", line = list(color = "grey", dash = "dot"))%>% 
  layout(title = "Molienda de Trigo en Entre Ríos", 
         xaxis = list(title = "Mes"),
         yaxis = list (title = "Toneladas"),
         legend = list(
           x = 0.1, # Posición x de la leyenda (0 a 1)
           y = 0.9, # Posición y de la leyenda (0 a 1)
           xanchor = "left", # Alineación horizontal de la leyenda
           yanchor = "top"   # Alineación vertical de la leyenda
         ))
```



Arroz
========================
## Rows

### Mes de referencia

```{r}
valueBox(format(tail(dfm$fecha, n=1),'%m/%Y'), icon="fa-calendar")

```

### Variación Anual de los últimos 12 meses

```{r}
valueBox(value = round(((sum(tail(dfm$ARROZ, 12)/(sum(tail(dfm$ARROZ, 24))-sum(tail(dfm$ARROZ, 12)))))-1)*100, 2), icon="fa-percent")

```

### Último valor de molienda en tn.

```{r}
valueBox(value = tail(dfm$ARROZ, 1), icon="fa-calendar")

```

### Promedio últimos 12 meses en tn.

```{r}
valueBox(value = round(mean(tail(dfm$ARROZ, 12)),0), icon="fa-calendar")

```

## Rows

### Molienda de Arroz

```{r}
plot_ly(dfm, x = ~fecha, y = ~ARROZ_hp, type = "scatter", mode="lines", name = "Molienda de arroz (filtro hp)", line = list(color = "black")) %>%
  add_trace(y = ~ARROZ, type = "scatter", mode="lines", name = "Molienda de arroz", line = list(color = "grey", dash = "dot"))%>% 
  layout(title = "Molienda de Arroz en Entre Ríos", 
         xaxis = list(title = "Mes"),
         yaxis = list (title = "Toneladas"),
         legend = list(
           x = 0.1, # Posición x de la leyenda (0 a 1)
           y = 0.9, # Posición y de la leyenda (0 a 1)
           xanchor = "left", # Alineación horizontal de la leyenda
           yanchor = "top"   # Alineación vertical de la leyenda
         ))
```


